Inventaris van het archief van de stafonderdelen van het 1e legerkorps en de daaronder ressorterende divisies, (1945) 1949-1994
Nationaal Archief, Den Haag
- Inventaris van het archief van de staf van het 1 Legerkorps, 1949-1992, 1
  - Verbindingen, 1.09
    - Verbindingen en communicatie, 1.09.1
      - Eindrapport van de subwerkgroep Verbeterd Commandosysteem inzake een inventarisatie van de berichtendistributie en informatiestromen bij de staf 1 Legerkorps, 1978; 339; 1 stuk
      - Stukken betreffende het voorbereiden, beproeven en invoeren van een verbeterd bedrijfsvoeringsysteem van het rayonverbindingsstelsel bij het 1 Legerkorps, 1979-1980, 1982; 340; 1 pak
      - Stukken betreffende het invoeren en evalueren van het automatisch berichten distributiesysteem, 1983, 1989; 341; 2 stukken
      - Memorandum inzake het herindelen van radio-telexinstallaties, 1983; 342; 1 stuk
      - Memorandum betreffende de toekomstige radiomiddelen bij 1 Legerkorps, 1990; 343; 1 stuk
      - Rapport inzake aansluitingen op het Nationaal Noodnet van 1 Legerkorps, 1990; 344; 1 stuk
  - Administratie, 1.10
    - Stukken betreffende de vernietiging van archiefbescheiden, 1952-1957, 1967; 345; 1 pak
    - Stukken betreffende de automatisering van personeels- en documentenregistratie, 1957-1959, 1965, 1979 en 1987; 346; 1 omslag
    - Stukken betreffende het samenstellen van een lijst van te vernietigen stukken, 1958; 347; 1 omslag
  - Voorlichting, 1.11
    - Stukken betreffende de interne voorlichting, 1962, 1981, 1989; 348; 1 omslag
  - Vervallen toegangen, 1.12
    - Inventaris van het archief 1 Legerkorps 1952-1958, opgemaakt door medewerkers van het CAD, 1963; 349; 1 omslag
      Losbladig.
    - Inventaris van het archief 1 Legerkorps Artillerie 1953-1955, opgemaakt door medewerkers van het Centraal Archievendepot, 1963; 350; 1 omslag
    - Plaatsingslijst van het archief staf 1 Legerkorps 1950-1994, opgemaakt door medewerkers van het Centraal Archievendepot, 1995; 351; 1 omslag
- Inventaris van het archief van het 1 Legerkorpsartillerie, 1952-1992, 2
  - Algemeen, 2.1
    - Stukken betreffende oprichting, organisatie, samenvoegingen en naamsveranderingen van onderdelen, 1952-1992; 628-629; 2 pakken
      jaargangen niet compleet
      - 1952-1990, 628
      - 1991-1992, 629
    - Stukken betreffende mededelingen, orders en aanvullende richtlijnen, 1952, 1957, 1960, 1990-1991; 630; 1 omslag
    - Stukken betreffende de oefeningen "Santa Barbara en Counter Bombard V", 1958, 1959; 631; 1 omslag
    - Stukken betreffende jaarverslagen, 1958, 1961-1962, 1965, 1978-1979; 632; 1 omslag
    - Stukken betreffende het wijzigen van emblemen, vlaggen, tenuen, 1958, 1961-1962, 1978, 1980, 1982, 1988-1992, 633; 1 omslag
    - Processen-verbaal van overdracht/overname van commando's, 1958, 1962, 1969-1971, 1983, 1989-1991; 634; 1 omslag
    - Vergaderverslagen van besprekingen commandant met ondercommandanten, 1959, 1963, 1985, 1991; 635; 1 omslag
    - Stukken betreffende van de voortzetting van de traditie bij de artillerie, 1982, 1989, 1992; 636; 1 omslag
    - Vergaderverslagen van besprekingen hoofd S3 (operatiën/opleidingen) met ondercommandanten, 1985-1991; 637; 1 pak
    - Vergaderverslagen van besprekingen hoofd S4 (logistiek/materieel) met ondercommandanten, 1987-1991; 638; 1 omslag
    - Stukken betreffende behoeftestellingen en gebruik van artilleriemunitie., 1988, 1990-1991; 639; 1 omslag
    - Vergaderverslagen van besprekingen hoofd S1 (organisatie/personeel) met ondercommandanten, 1988-1991; 640; 1 pak
    - Stukken betreffende oefenplannen van het 1 Legerkorpsartillerie en veiligheidsbepalingen bij artillerie schietoefeningen., 1989-1992; 641; 1 pak
    - Stukken betreffende gevechtshandleidingen, procedures en instructies voor (schiet)oefeningen, 1990-1992; 642; 1 pak
    - Verslagen van het Bijzonder Overleg Orgaan bij het 1 Legerkorpsartillerie, 1991-1992; 643; 1 pak
  - Confidentieel, 2.2
    - Stukken betreffende het oprichten, indeling en opheffen van diensten en onderdelen, 1955-1957, 1979, 1990-1991; 644; 1 omslag
    - Stukken betreffende oefeningen van onderdelen behorende bij het Legerkorpsartillerie, 1954, 1956, 1957, 1960, 1990-1991; 645; 1 omslag
    - Stukken betreffende de beoordeling veiligheidstoestand- en mogelijkheden, 1956-1961; 646; 1 omslag
    - Stukken betreffende een vergaderverslag van besprekingen hoofd S1 (organisatie/personeel) met ondercommandanten, 1958; 647; 1 omslag
    - Vergaderverslagen van besprekingen commandant met ondercommandanten, 1962, 1978-1979, 1986-1991; 648-649; 2 pakken
      - 1962, 1978-1979, 1986, 1987, 648
      - 1988-1991, 649
    - Richtlijnen voor oorlogsvoorbereiding en instructie steun en samenwerking met veldartillerie eenheden, 1980, 1991; 650; 1 omslag
    - Rapport betreffende de inzetbaarheid van de M-109 en M-110 houwitsers., 1987; 651; 1 omslag
  - Geheim, 2.3
    - Stukken betreffende orders, instructies en maatregelen bij paraatheid, 1952, 1957, 1959-1960; 652; 1 omslag
    - Stukken betreffende de legering van luchtdoeleenheden in het kader van de plannen C en D, 1953-1955; 653; 1 omslag
    - Stukken betreffende het oprichten, samenvoegen, opheffen van diensten en onderdelen, 1955-1960, 1979-1981; 654; 1 omslag
    - Verslag van de veiligheidstoestand- en mogelijkheden, 1 oktober 1955 - 1 januari 1956, 655; 1 stuk
    - Stukken betreffende te nemen maatregelen bij ontvangst van het codetelegram Vinger 1002, 1956; 656; 1 omslag
    - Verslag van de oefening "Dominate IV" gehouden van 1-12 juni 1959 in Duitsland, 657; 1 omslag
    - Stukken betreffende de vorming en opleiding van Honest-John eenheden, 1959; 658; 1 omslag
  - Zeer Geheim, 2.4
    - Stukken betreffende oefeningen en de inzetbaarheid van eenheden bij alarmering, 1957, 1963; 659; 1 omslag
- Logistieke Brigade 1 Legerkorps, 1958-1959, (1963), 3
  - Ingekomen en minuten van uitgaande algemene, dienstgeheime en confidentiële stukken, 1958-1959; 660; 1 pak
    Dit pak is verder onderverdeeld in een aantal omslagen, geordend op onderwerp/oud inventarisnummers van een nadere toegang. Voor die nadere toegang, zie inventarisnummer 664. Daaruit zijn hier van toepassing oud inventarisnummers 1-16, 19.
  - Ingekomen en minuten van uitgaande geheime en zeer geheime stukken, 1958-1959; 661-663; 2 pakken en 1 omslag
    Deze bescheiden zijn verder onderverdeeld. Daarop is een oudere nadere toegang te gebruiken, zie inventarisnummer 664. Van toepassing zijn de genoemde "oud inventarisnummers".
    - Inzake organisatie en taakuitvoering., 661
      Oud inventarisnummers 20-31.
    - Inzake oefeningen., 662
      Oud inventarisnummer 32.
    - Inzake taakuitvoering., 663; 1 omslag
      Oud inventarisnummer 33, 35-36.
  - Inventaris van het archief van de Logistieke Brigade 1 Legerkorps, samengesteld door medewerkers van het Centraal Archievendepot, 1963; 664; 1 stuk
    Deze inventaris kan nog steeds worden gebruikt als nadere toegang op de inventarisnummers 660-663.
- Inventaris van het archief staf Legerkorps Logistiek Commando, 1971, 1977-1979, 1981-1994, 4
  - Ongerubriceerd, 4.1
    - Nota aan de commandant 1 Legerkorps inzake voorstellen voor emblemen van het Legerkorps Logistiek Commando en technisch specialist, met bijlagen, 1971; 665; 1 stuk
    - Stukken betreffende de Vaste order Staf Legerkorps Logistiek Commando, 1971, 1977, 1979, 1990, 1992; 666; 1 pak
    - Stukken betreffende de organisatie, 1971, 1985, 1992-1994; 667; 1 omslag
    - Spreektekst betreffende een toespraak over de economische bedrijfsvoering binnen de logistieke structuur, 1979; 668; 1 stuk
    - Stukken betreffende het uitvoeren van de materieelverzorging, 1981, 1985-1986, 1991-1992, 1994; 669; 1 omslag
    - Stukken betreffende oefeningen, 1983, 1985, 1990-1993; 670; 1 pak
    - Verslagen van vergaderingen, 1984, 1987, 1989, 1992; 671; 1 pak
    - Inspectieverslagen, 1985, 1991-1994; 672; 1 omslag
    - Vaste order voor het gebruik van verbindingsmiddelen, 1987; 673; 1 stuk
    - Procedure order oorlogstijd voor het lokaal materieelbeheersingssysteem, 1990; 674; 1 stuk
    - Stukken betreffende de opleiding van het personeel, 1990-1993; 675; 1 omslag
    - Stukken betreffende de personeelszorg, 1990, 1993; 676; 1 omslag
    - Stukken betreffende de medische verzorging van het personeel, 1990-1994; 677; 1 omslag
    - Circulaire van de commandant inzake een aanvulling op de mobisatie-instructies, met bijlage, 1991; 678; 1 stuk
    - Stukken betreffende het vaststellen en aanpassen van richtlijnen, 1991-1993; 679; 1 omslag
    - Operatieplan nummer 11, inzake de ontvangst en begeleiding van een inspectieteam ingevolge het verdrag over conventionele strijdkrachten in Europa, CSE, 1992; 680; 1 stuk
    - Stukken betreffende de herindeling van opslaglocaties op de locaties Soesterberg en Bathmen, 1992; 681; 1 omslag
    - Stukken betreffende de Handleiding bedrijfsvoering ten behoeve van het uitvoeren van de externe bevoorradingstaak bij materieeldiensten van 1 Lk, 1992-1994; 682; 1 omslag
  - Gerubriceerd, 4.2
    - Stukken betreffende de Vaste order Staf Legerkorps Logistiek Commando, 1971, 1977-1979, 1981-1983, 1985, 1987-1993, 683-685; 3 pakken
      - 1971, 683
      - 1977-1979, 1981-1983, 1985, 1987, 684
      - 1988-1993, 685
    - Verslagen van vergaderingen, 1975, 1977-1979, 1990; 686; 1 pak
    - Inspectieverslagen, 1978, 1991; 687; 2 stukken
    - Stukken betreffende operatieplannen, 1979, 1985,1990-1992; 688; 1 pak
    - Stukken betreffende de regeling van mobilisaties, 1982, 1990; 689; 2 stukken
    - Stukken betreffende de organisatie, 1983-1984, 1986, 1991; 690; 1 omslag
    - Dossier inzake het bijgestelde memorandum Systeemeisen Geneeskundige Dienst KL in oorlogstijd, 1984; 691; 1 stuk
    - Stukken betreffende regelingen inzake de logistieke ondersteuning, 1984-1985, 1990-1991; 692; 1 omslag
    - Stukken betreffende oefeningen, 1985-1990; 693; 1 omslag
    - Stukken betreffende het Alarmboek, 1987, 1991-1993; 694; 1 omslag
    - Operationele vaste order voor gebruik van verbindingen in oorlogstijd, 1990; 695; 1 omslag
- Inventaris van het archief van de Staf stafcompagnie Administratief centrum 1 Legerkorps, [1960],1968, 1980, 5
  - Ingekomen en minuten van uitgaande stukken, [1960],1968, 1980; 696; 1 omslag
- Inventaris van het archief van het Commando Legerkorps Achtergebied, 1966-1968, 1970, 6
  - Ingekomen en minuten van uitgaande stukken, 1966-1968, 1970; 697; 1 omslag
- Inventaris van het archief van 1 Divisie, 7 December, 1952-1984, 7
  - Staf, 7.1
    - Algemeen, 7.1.1
      - Ingekomen en minuten van uitgaande stukken, 1953, 1957, 1967, 1982-1983; 352; 1 pak
    - Confidentieel, 7.1.2
      - Nota aan de commandant 1 Legerkorps inzake het ontwerp en het dragen van het embleem van de divisie, minuut, 1953; 353; 1 stuk
      - Verslagen betreffende oefeningen, 1953, 1955-1956, 1971, 1973, 1975-1978, 1981-1984; 354; 1 pak
      - Nota aan de commandant 1 Legerkorps inzake de verdediging van objecten zoals vastgesteld in de plannen C en D, minuut, 1956; 355; 1 stuk
      - Verslagen van ondercommandantenvergaderingen, 1963, 1976-1977, 1980; 356; 1 pak
    - Geheim, 7.1.3
      - Verslagen betreffende oefeningen, 1953, 1955, 1957, 1959, 1973-1974, 1982; 357; 1 pak
      - Nota aan de commandant 1 Legerkorps inzake de uitvoering van een reorganisatie van een aantal onderdelen, minuut, met bijlagen, 1957; 358; 1 stuk
      - Nota aan de commandant 1 Legerkorps inzake een richtlijn herhalingsoefeningen, minuut, met bijlagen, 1957; 359; 1 stuk
      - Verslagen van vergaderingen, 1957, 1963-1964, 1966, 1975-1984; 360-361; 2 pakken
        - 1957, 1963-1964, 1966, 1975-1980, 360
        - 1981-1984, 361
    - Zeer geheim, 7.1.4
      - Stukken betreffende de plannen C en D, 1955; 362; 1 omslag
      - Nota aan de commandant 1 legerkorps inzake discussiepunten ontstaan naar aanleiding van de oefening Colloquium, minuut, met bijlage, 1965; 363; 1 stuk
  - Sectie G 1, 7.2
    - Algemeen, 7.2.1
      - Stukken betreffende de organisatie, 1953, 1956; 364; 1 omslag
      - Ingekomen circulaire van de commandant 1 Legerkorps inzake de benoeming van een commandant en chef staf bij 7 December Divisie, 1955; 365; 1 stuk
      - Stukken betreffende orders en instructies, 1955, 1957, 1962; 366; 1 omslag
      - Stukken betreffende ceremoniële evenementen, 1963-1965, 1969; 367; 1 omslag
      - Nota aan de commandant 1 Legerkorps inzake de aanbieding van een proces-verbaal van overdracht en overname van het commando over de divisie, minuut, met bijlage, 1979; 368; 1 stuk
    - Confidentieel, 7.2.2
      - Circulaire inzake een ontwerp mobilisatie-instructie, met bijlage, 1956; 369; 1 stuk
      - Stukken betreffende de organisatie, 1957, 1963; 370; 1 omslag
      - Circulaire inzake een herziening van de locatiestaten voor onderdelen van 1 Divisie 7 December, met bijlage, 1964; 371; 1 stuk
    - Geheim, 7.2.3
      - Stukken betreffende de mobilisatievoorbereiding, 1953-1954, 1957, 1960; 372; 1 omslag
      - Stukken betreffende het personeelsverloop, 1954-1955; 373; 2 stukken
      - Stafstudie betreffende het evacuatie- en vluchtelingenvraagstuk in het oorlogsvak van 7 December Divisie, 1955; 374; 1 stuk
      - Stukken betreffende de organisatie, 1957, 1959-1960; 375; 1 omslag
      - Circulaire inzake het aanbieden van een rapport van de oefening Side-Step, met bijlage, 1959; 376; 1 stuk
      - Verslagen van vergaderingen, 1960-1967, 1971-1974; 377; 1 pak
      - Stukken betreffende de operatie Zaltbommel, ter versterking van de Koninklijke Landmacht in Nederlands Nieuw-Guinea, 1962; 378; 1 omslag
      - Stukken betreffende de inzetbaarheid van personeel in oorlogs- en vredestijd, 1964-1965; 379; 1 omslag
  - Sectie G 2, 7.3
    - Algemeen, 7.3.1
      - Stukken betreffende de circulaire Russische strijdmethoden in de Tweede Wereldoorlog, 1953; 380; 1 omslag
      - Circulaire inzake het aanbieden van een Handleiding taken en werkwijze in een G 2 (S 2) sectie, minuut met bijlage, 1953; 381; 1 stuk
      - Stukken betreffende de vaste order 7 December Divisie en wijzigingen hierop, 1956; 382; 2 stukken
    - Confidentieel, 7.3.2
      - Aantekening inzake een methodiek voor het versluieren van kaartcoördinaten bij telefoon- en radioverkeer, 1964; 383; 1 stuk
      - Stukken betreffende de vaste order 7 December Divisie, handleidingen en instructies, 1964, 1967; 384; 1 omslag
      - Circulaires inzake aanbiedingen van verslagen van G2/S2 vergaderingen, met bijlagen, 1967; 385; 1 omslag
      - Verslagen betreffende oefeningen, 1967, 1973-1974; 386; 1 omslag
    - Geheim, 7.3.3
      - Leidraad voor inlichtingenfunctionarissen houdende hoofdstuk III van de Vaste Order met betrekking tot de werkwijze van de gevechts- en contra-inlichtingendienst, 1954; 387; 1 stuk
      - Stukken betreffende de tactische oorlogsvoorbereiding, 1957, 1959; 388; 2 stukken
      - Alarmregeling voor de Staf, 1959; 389; 1 stuk
      - Maandoverzichten van de Militaire Inlichtingendienst Verre Oosten, 1967; 390; 1 pak
  - Sectie G 3, 7.4
    - Algemeen, 7.4.1
      - Circulaire inzake richtlijnen herhalingsoefeningen 7 December Divisie, minuut met bijlagen, 1953; 391; 1 stuk
      - Verslagen van oefeningen en oefenaanwijzingen, 1954, 1962-1963; 392; 1 omslag
      - Circulaire inzake de vredessamenstelling Kern Divisie onderdelen, minuut, 1955; 393; 1 stuk
      - Verslagen van de werkgroep opleidingen, 1984; 394; 2 stukken
    - Confidentieel, 7.4.2
      - Circulaire inzake richtlijnen herhalingsoefeningen 7 December Divisie, 1953; 395; 1 stuk
      - Verslagen betreffende oefeningen, 1953-1954, 1972-1973, 1975-1976, 1978-1981; 396; 1 pak
      - Circulaires inzake aanbiedingen van verslagen van G2/S2 vergaderingen, 1964; 397; 1 omslag
    - Geheim, 7.4.3
      - Stukken betreffende de operationele inzetbaarheid, nadere vaststelling scheidingslijnen en stripkaarten van 7 December Divisie / 5 Divisie, 1954, 1957, 1961; 398; 1 omslag
      - Stukken betreffende voormalige Nederlandse en Duitse verdedigings- en kunstwerken, 1955-1956; 399; 1 omslag
      - Verslagen betreffende oefeningen, 1955, 1957, 1961, 1963, 1966, 1976-1977; 400; 1 pak
      - Stukken betreffende richtlijnen en instructies, 1955, 1957, 1966; 401; 1 omslag
      - Verslag van de militaire bijstand geleverd ten behoeve van de gijzelingsacties in "De Punt" en "Boven-Smilde", met bijlagen, 1977; 402; 1 stuk
        Openbaarheid beperkt tot 1 januari 2036
    - Zeer Geheim, 7.4.4
      - Operationele instructie nummer 1 deel 1-2 (Algemeen), met bijlagen, 1952; 403; 1 stuk
      - Memorandum betreffende de gevechtswaarde van de 7 December Divisie in verband met de huidige materieeltekorten, 1953; 404; 1 stuk
      - Operatiebevel oefening "Fazant", met bijlagen, 1953; 405; 1 stuk
      - Stukken betreffende de plannen C en D, 1953, 1955-1956; 406; 1 omslag
      - Brief aan de commandant 1 Legerkorps inzake de toestand van het verbindingsmaterieel bij de 7 December Divisie, minuut, 1955; 407; 1 stuk
  - Sectie G4, 7.5
    - Algemeen, 7.5.1
      - Administratiebevel nummer 4, inzake inlevering en overdracht materieel na afloop herhalingsoefeningen, met bijlagen, 1953; 408; 1 stuk
      - Stukken betreffende de organisatie, minuten, 1953, 1957; 409; 2 stukken
      - Brief aan de Inspecteur der Infanterie inzake de aanbieding van appellijsten van de kernstaven 7 December Divisie, minuut met bijlagen, 1954; 410; 1 stuk
      - Stukken betreffende oefeningen, 1954-1955; 411; 2 stukken
      - Stukken betreffende orders en instructies, 1956-1957; 412; 2 stukken
    - Confidentieel, 7.5.2
      - Verslagen van vergaderingen, 1957, 1950, 1964; 413; 1 omslag
      - Ingekomen stuk van de commandant 11 Geneeskundig Bataljon inzake de aanbieding van een verslag betreffende een bezoek aan geneeskundige eenheden van het US Army in Europa, 11-19 oktober 1959, met bijlagen, 414; 1 stuk
      - Stukken betreffende de onderdeels-aanvullingssysteem (ONDAS) regeling cavalerie eenheden inzake AMX, YA en YP pantservoertuigen, 1963-1964; 415; 2 stukken
      - Ingekomen verslag van het Materieel Inspectie Orgaan (MIO) inzake de laatste inspecties te La Courtine, afschrift, 1964; 416; 1 stuk
      - Circulaire inzake opheffing en oprichting van logistieke eenheden van 1 Divisie 7 December, 1966; 417; 1 stuk
    - Geheim, 7.5.3
      - Brief aan de commandant 1 Legerkorps inzake oorlogsvoorbereidingen, minuut, 1954; 418; 1 stuk
      - Stukken betreffende verzorgingsaanwijzingen en bevelen, 1955-1956, 1959-1960; 419; 1 pak
      - Stukken betreffende operaties en operatieplannen, 1956, 1964; 420; 1 pak
      - Circulaire inzake een instructie voor de beheerder en sergeant-monteur Genie van de objecten I en II, in geval van alarm of bij ontvangst van telegram N, 1957; 421; 1 stuk
      - Stukken betreffende de materieelverantwoording en voorziening, 1957, 1959, 1981; 422; 1 omslag
      - Stukken betreffende de organisatie, 1957, 1960, 1966; 423; 1 omslag
      - Circulaire inzake het uitgeven van verplaatsingsbevelen, met bijlagen, 1959; 424; 1 stuk
      - Verslag 71e vergadering G4/Verzorgingseenheden, 1960; 425; 1 stuk
    - Zeer Geheim, 7.5.4
      - Bijlage 9 (verzorging) bij Operatiebevel nummer 1, deel II, van 7 December Divisie, 1956; 426; 1 stuk
  - Technische Dienst Officier, 7.6
    - Brief aan de commandant 101 Technische Dienst Groep, inzake de taakomschrijvingen van het Hoofd sectie Technische Dienst, minuut, 1966; 427; 1 stuk
    - Stukken betreffende technische normen, richtlijnen en verzorgingstotalen Motorvoertuigen, 1966-1967; 428; 1 omslag
  - Sectie Voorlichting, 7.7
    - Stukken betreffende ceremoniële evenementen, 1963-1966; 429; 1 omslag
    - Richtlijnen Intendance verzorging en orders vaste Kampstaf La Courtine 1964, 430; 1 omslag
    - Stukken betreffende de bevordering en benoeming van commandanten, 1966-1967; 431; 2 stukken
    - Rapport van de Commissie Werkelijke Diensttijd Dienstplichtigen, 1967; 432; 1 stuk
  - Sectie Nucleaire, Biologische en Chemische Oorlogvoering, 7.8
    - Algemeen, 7.8.1
      - Stukken betreffende het Nucleaire, Biologische en Chemische Vademecum, 1967; 433; 1 omslag
      - Stukken betreffende bepalingen en richtlijnen voor het gebruik van Chemische Strijdmiddelen bij oefeningen, 1967; 434; 2 stukken
    - Confidentieel, 7.8.2
      - Brief aan de commandant 1 Legerkorps inzake afschermingsfactoren tegen radioactieve straling, minuut, 1967; 435; 1 stuk
    - Geheim, 7.8.3
      - Brief aan de commandant van 1 Legerkorps inzake de waarschuwingstijd inzet kernwapens, minuut met bijlagen, 1967; 436; 1 stuk
  - Stafcompagnie, 7.9
    - Algemeen, 7.9.1
      - Processen-verbaal inzake het overgeven en overnemen van het commando, 1974, 1977-1979; 437; 1 omslag
    - Geheim, 7.9.2
      - Verzorgingsinstructie nummer 1, met bijlagen, 1968; 438; 1 stuk
- Inventaris van het archief van 2 Divisie, 1951-1953, 8
  - Algemeen, 8.1
    - Stukken betreffende de organisatie, 1951-1952; 439; 1 omslag
    - Indelingslijsten van beroeps- en reserve-officieren bij de onderdelen van de 2 Divisie, 1952; 440; 1 omslag
    - Ingekomen circulaire van de Chef Generale Staf inzake nieuwe rangonderscheidingstekenen, 1952; 441; 1 stuk
    - Stukken betreffende materieelaangelegenheden, 1952; 442; 1 omslag
    - Stukken betreffende de detachering van gewondenverzorgers, 1952; 443; 2 stukken
    - Brief aan de Inspecteur Infanterie inzake de exercitie, minuut met bijlage, 1952; 444; 1 stuk
    - Verslagen betreffende oefeningen, 1952-1953; 445; 1 omslag
  - Confidentieel, 8.2
    - Stukken betreffende ceremoniële evenementen, 1951-1952; 446; 1 omslag
    - Verslagen van vergaderingen, 1952; 447; 1 omslag
    - Stukken betreffende materieelaangelegenheden, 1952; 448; 1 omslag
    - Stukken betreffende de legering en kazernering, 1952; 449; 1 omslag
    - Stukken betreffende personeelsaangelegenheden, 1952; 450; 1 omslag
    - Verslagen betreffende oefeningen, 1952; 451; 1 omslag
    - Stukken betreffende de organisatie, 1952-1953; 452; 1 omslag
    - Stukken betreffende de mobilisatievoorbereiding, 1952-1953; 453; 1 omslag
  - Zeer geheim, 8.3
    - Circulaires van de Chef Generale Staf inzake oorlogsvoorbereidingen ten aanzien van de Verbindingsdienst, 1951; 454; 2 stukken
    - Stukken betreffende operatiebevelen, instructie en operatieve oorlogsvoorbereiding, 1951-1952; 455; 1 omslag
    - Stukken betreffende evacuatie, burgerverdediging en grensbewaking, 1951-1952; 456; 1 omslag
    - Stukken betreffende de plannen C en D, 1952; 457; 1 pak
- Inventaris van het archief van 3 Divisie, 1951-1959, 9
  - Algemeen, 9.1
    - Stukken betreffende de organisatie, 1951-1955, 1957, 1959; 458; 1 omslag
    - Verslagen betreffende oefeningen, 1952-1954; 459; 1 pak
      Met collectie krantenknipsels betreffende oefening "Drietand".
    - Stukken betreffende materieelaangelegenheden, 1952-1958; 460; 1 omslag
    - Stukken betreffende discipline en strafbevoegdheid, 1952, 1954; 461; 1 omslag
    - Stukken betreffende personeelsaangelegenheden, 1952, 1954-1955; 462; 1 omslag
    - Stukken betreffende verkeer, vervoer en transport, 1952, 1955; 463; 1 omslag
    - Stukken betreffende het ontwerp van het mouwembleem 3 Divisie, 1953-1954; 464; 1 omslag
    - Vaste veiligheidsorders, 1953, 1957; 465; 2 stukken
    - Brief aan de Chef Generale Staf inzake de legering in Kamp Sennelager, minuut met bijlagen, 1954; 466; 1 stuk
    - Stukken betreffende ceremoniële evenementen, 1954-1956; 467; 1 pak
      Met collectie krantenknipsels.
    - Stukken betreffende verzorgingsaanwijzingen en regelingen, 1955-1956; 468; 1 pak
    - Stukken betreffende richtlijnen en instructies, 1956-1958; 469; 1 omslag
  - Confidentieel, 9.2
    - Stukken betreffende regelingen, instructies en orders, 1951-1952; 470; 1 omslag
    - Stukken betreffende de organisatie, 1951-1953, 1955-1956, 1958; 471; 1 omslag